臺灣屏東地方法院刑事判決　　　　　　　110年度易字第735號
聲　請　人　臺灣屏東地方檢察署檢察官
被　　　告　陳姿穎



上列被告因違反毒品危害防制條例案件，經檢察官聲請簡易判決
處刑（109 年度毒偵字第910 號），本院認不宜以簡易判決處刑
，改依通常程序，並判決如下：
    主  文
本件公訴不受理。
    理  由
一、公訴意旨如附件聲請簡易判決處刑書所載。
二、按起訴之程序違背規定者，應諭知不受理之判決，並得不經
    言詞辯論為之，刑事訴訟法第303 條第1 款、第307 條分別
    定有明文。另按毒品危害防制條例第20條於109 年1 月15日
    經總統公布修正，而於同年7 月15日生效施行，該條第1 項
    規定：「犯第10條之罪者，檢察官應聲請法院裁定，或少年
    法院（地方法院少年法庭）應先裁定，令被告或少年入勒戒
    處所觀察、勒戒，其期間不得逾2 月」，同條第3 項則規定
    ：「依前項規定為觀察、勒戒或強制戒治執行完畢釋放後，
    3 年後再犯第10條之罪者，適用前二項之規定」。又毒品危
    害防制條例108 年12月17日修正之條文施行前犯第10條之罪
    之案件，於修正施行後，依下列規定處理：（一）偵查中之
    案件，由檢察官依修正後規定處理。（二）審判中之案件，
    由法院或少年法院（地方法院少年法庭）依修正後規定處理
    ；依修正後規定應為不起訴處分或不付審理之裁定者，法院
    或少年法院（地方法院少年法庭）應為免刑之判決或不付審
    理之裁定。（三）判決確定尚未執行或執行中之案件，適用
    修正前之規定，毒品危害防制條例第35條之1 亦有明文。而
    現行毒品危害防制條例認施用毒品者具有「病患性犯人」特
    質，強調「治療勝於處罰」、「醫療先於司法」，應以「3
    年」為期，建立「定期治療」之模式，準此，毒品危害防制
    條例第20條第3 項規定中所謂「3 年後再犯」，只要本次再
    犯（不論修正施行前、後）距最近1 次觀察、勒戒或強制戒
    治執行完畢釋放，已逾3 年者，即該當之，不因其間有無犯
    毒品危害防制條例第10條之罪經起訴、判刑或執行而受影響
    （最高法院109 年度台上大字3826號裁定意旨參照）。
三、經查，就被告有於聲請簡易判決處刑書所載之109 年5 月5
    日12時許，基於施用第二級毒品甲基安非他命之犯意，在其
    屏東縣○○鄉○○路00巷0 ○00號住處內，施用第二級毒品
    甲基安非他命1 次，除據被告於警詢及偵訊中均坦承不諱外
    ，並有卷附臺灣屏東地方檢察署鑑定許可書、屏東縣政府警
    察局刑事警察大隊毒品案件涉嫌人尿液採證編號姓名對照表
    （編號：屏警刑一00000000）、台灣檢驗科技股份有限公司
    高雄濫用藥物實驗室109 年5 月20日報告編號KH/2020/0000
    0000號濫用藥物檢驗報告等件在卷可參，足認被告前揭任意
    性自白與事實相符，堪以採信，被告確有於上述時間施用第
    二級毒品犯行，所為觸犯毒品危害防制條例第10條第2 項之
    施用第二級毒品罪無訛。
四、惟本案係於109 年8 月11日繫屬本院，此有臺灣屏東地方檢
    察署109 年8 月4 日函文及其上本院收文戳章在卷可參，而
    被告前因施用毒品案件，經臺灣板橋地方法院（現已更名為
    臺灣新北地方法院）以96年度毒聲字第2333號裁定觀察勒戒
    後，因認無繼續施用毒品之傾向，於97年6 月2 日執行完畢
    ，並經臺灣板橋地方檢察署（現已更名為臺灣新北地方檢察
    署）檢察官以97年度毒偵緝字第209 號為不起訴處分確定，
    此有臺灣高等法院被告前案紀錄表在卷可憑。因此，被告本
    件施用第二級毒品往前回溯3 年內，既無因施用毒品而執行
    觀察、勒戒或強制戒治，檢察官應依修正後毒品危害防制條
    例第20條第1 項、第3 項等規定，聲請法院裁定令被告入勒
    戒處所施以觀察、勒戒等，始為適法。是以檢察官逕予聲請
    簡易判決處刑，其程序自屬違背規定，爰不經言詞辯論，逕
    為諭知不受理之判決。
據上論斷，應依刑事訴訟法第452 條、第303 條第1 款、第307
條，判決如主文。
本案經檢察官雷金書聲請簡易判決處刑。
中    華    民    國   110    年    10    月    29    日
 
                  刑事第二庭    法  官  黃紀錄
以上正本證明與原本無異。
如不服本判決，得於判決書送達之日起二十日內，以書狀敘述理
由（須附繕本），向本庭提出上訴。
中    華    民    國   110    年    11    月    1     日
                                書記官  鍾錦祥
附件
臺灣屏東地方檢察署檢察官聲請簡易判決處刑書  
                                    109年度毒偵字第910號
    被      告  甲○○  
上列被告因違反毒品危害防制條例案件，業經偵查終結，認宜聲
請以簡易判決處刑，茲將犯罪事實及證據並所犯法條分敘如下：
        犯罪事實
一、甲○○前因施用毒品案件，經臺灣板橋地方法院( 已更名為
    臺灣新北地方法院) 裁定送觀察、勒戒後，認無繼續施用毒
    品之傾向，於民國97年6 月2 日釋放出所，並由臺灣板橋地
    方法院檢察署( 已更名為臺灣新北地方檢察署) 檢察官以97
    年度毒偵緝字第209 號為不起訴處分確定；又於98年間因施
    用毒品案件，經臺灣板橋地方法院以98年度訴字第1507號判
    決判處有期徒刑6 月、3 月確定( 未構成累犯) 。詎仍不知
    悔改，復基於施用第二級毒品甲基安非他命之犯意，於109
    年5 月5 日中午12時許，在其屏東縣○○鄉○○路00巷0 ○
    00號住處內，以將甲基安非他命置入玻璃球內，以火燒烤吸
    食其煙霧之方式，施用甲基安非他命1 次。嗣經警於109 年
    5 月6 日上午7 時6 分許，持搜索票至甲○○上開住處搜索
    ，扣得甲基安非他命1 包（毛重0.20公克) 、玻璃球1 顆及
    吸食器1 組等物品，並持本署鑑定許可書於同( 6)日上午11
    時35分許採集其尿液送驗，結果呈安非他命、甲基安非他命
    陽性反應，而查悉上情。  
二、案經屏東縣政府警察局移送偵辦。        
        證據並所犯法條
一、上揭犯罪事實，業據被告甲○○於警詢及偵查時坦承不諱，
    且被告為警查獲時所採尿液經送鑑驗結果，呈安非他命、甲
    基安非他命陽性反應，有台灣檢驗科技股份有限公司濫用藥
    物檢驗報告1 紙在卷可稽，並有屏東縣政府警察局刑事警察
    大隊毒品案件涉嫌人尿液採證編號姓名對照表、尿液及毒品
    初步檢驗報告單附卷可憑，且有扣案之甲基安非他命1 包可
    資佐證，本件事證明確，被告犯嫌堪予認定。
二、核被告甲○○所為，係犯毒品危害防制條例第10條第2 項施
    用第2 級毒品罪嫌；其持有第二級毒品之低度行為，為施用
    之高度行為所吸收，請不另論罪。扣案之甲基安非他命1 包
    （毛重0 .20 公克），請依毒品危害防制條例第18條第1 項
    前段規定沒收銷燬之。
三、依毒品危害防制條例第23條第2 項、刑事訴訟法第451 條第
    1 項聲請逕以簡易判決處刑。
    此  致
臺灣屏東地方法院
中    華    民    國    109    年    07    月    23   日
                               檢  察  官  雷 金 書